最高法院刑事判決
                                   111年度台上字第4720號
上  訴  人  林韋奇                     


原審辯護人  董家均律師
上列上訴人因違反毒品危害防制條例案件，不服臺灣高等法院中
華民國111年8月25日第二審判決（111 年度上訴字第2465號，起
訴案號：臺灣桃園地方檢察署109年度偵字第28460號、110 年度
偵字第3704號），提起上訴，本院判決如下：
    主  文
上訴駁回。
    理  由
一、按原審之辯護人得為被告之利益而上訴，刑事訴訟法第346
    條前段定有明文。本件係上訴人林韋奇之原審指定辯護人董
    家均律師於法定上訴期間內，為上訴人之利益，以其名義具
    狀提起上訴，合先敘明。
二、按刑事訴訟法第377條規定，上訴於第三審法院，非以判決
    違背法令為理由，不得為之。是提起第三審上訴，應以原判
    決違背法令為理由，係屬法定要件。如果上訴理由書狀並未
    依據卷內訴訟資料，具體指摘原判決不適用何種法則或如何
    適用不當，或所指摘原判決違法情事，顯與法律規定得為第
    三審上訴理由之違法情形，不相適合時，均應認其上訴為違
    背法律上之程式，予以駁回。本件上訴人經第一審調查審理
    後，認定其確有第一審判決書事實欄所記載之犯行，事證明
    確，因而論處上訴人犯毒品危害防制條例第4條第2項之販賣
    第二級毒品罪刑，並諭知相關之沒收（追徵）。第一審判決
    後，上訴人明示僅就第一審判決之刑提起上訴，原審審理結
    果，認第一審判決量刑並無不當，因而維持第一審之科刑，
    駁回上訴人在第二審之上訴。已詳敘其審酌裁量之理由。從
    形式上觀察，並無足以影響判決結果之違法情形存在。
三、上訴意旨略以：上訴人於案發日係因遺失皮夾、缺錢加油，
    向他人借錢未果，一時失慮始將毒品販賣給葉人福，與大量
    販毒牟取暴利之大盤毒梟不同，且所得金額遠低於取得毒品
    之原價，並未獲利。上訴人已然悔悟，於偵查及歷次審理程
    序始終坦承犯行，自白犯罪，經此偵審程序已足懲儆，上訴
    人現有正常工作，原判決維持第一審量處有期徒刑2年6月，
    不利於重返社會，並有違比例原則，實有違誤。
四、關於刑之量定，事實審法院本有依個案具體情節裁量之權限
    ，倘科刑時係以行為人之責任為基礎，並審酌刑法第57條各
    款所列情狀，而其所量之刑，倘未逾越法律所規定之範圍（
    即裁量權行使之外部性界限），亦無違反比例、公平及罪刑
    相當原則者（即裁量權行使之內部性界限），即不得任意指
    為違法。本件上訴人所犯係毒品危害防制條例第4條第2項之
    販賣第二級毒品罪，該罪之法定刑為無期徒刑或10年以上有
    期徒刑，得併科新臺幣1,500萬元以下罰金。第一審判決經
    依同條例第17條第2項、刑法第59條規定遞減輕其刑之結果
    ，其處斷刑之下限為有期徒刑2年6月、上限為有期徒刑10年
    。足認第一審量處有期徒刑2年6月之宣告刑，已屬處斷刑之
    最低下限，且宣告刑既逾有期徒刑2年，自不得宣告緩刑。
    原判決因認上訴人於原審主張犯後態度良好及需要照顧父母
    之家庭狀況等情，指摘第一審量刑過重，為無理由，因而駁
    回其第二審之上訴（見原判決第2頁）。於法尚無違誤。上
    訴意旨執上訴人已然悔悟，始終自白犯罪，經此偵審程序已
    足懲儆等情，指摘原判決維持第一審之量刑，違反比例原則
    云云，惟就原判決究有如何違法或不當，並未依據卷內訴訟
    資料而為具體指摘，難認是合法之上訴第三審理由。
五、以上及其餘上訴意旨，並未依據卷內訴訟資料具體指摘原判
    決有何違背法令之情形，核係置原判決所為明白論斷於不顧
    ，徒以自己說詞，任意指為違法，難認已符合首揭法定之上
    訴要件，應認上訴人之上訴為違背法律上之程式，予以駁回
    。
據上論結，應依刑事訴訟法第395條前段，判決如主文。
中　　華　　民　　國　 111　　年　　10　　月　　13　　日
                  刑事第二庭審判長法  官  林　勤　純
                                  法  官  蔡　新　毅
                                  法  官  李　釱　任
                                  法  官  黃　斯　偉
                                  法  官  吳　秋　宏
本件正本證明與原本無異
                                  書記官
中　　華　　民　　國　　111 　年　　10　　月　　18　　日